臺灣高雄地方法院刑事判決　　　　　　100年度審易字第694號
聲　請　人　臺灣高雄地方法院檢察署檢察官
被　　　告　周聖鳴
上列被告因業務侵占案件，經檢察官聲請簡易判決處刑（99年度
偵緝字第2692號），本院認不宜以簡易判決處刑，改依通常程序
審理（原案號：100 年度簡字第145 號），本院於準備程序進行
中，被告就被訴之事實為有罪之陳述，經告知被告簡式審判程序
之旨，並聽取當事人之意見後，本院合議庭裁定進行簡式審判程
序，茲判決如下：
    主  文
周聖鳴犯業務侵占罪，累犯，處有期徒刑捌月。
    事  實
一、周聖鳴前因犯業務侵占案件，經本院於民國96年1 月4 日以
    95年度易字第1834號判處有期徒刑6 月確定，甫於同年2 月
    8 日以易科罰金執行完畢。周聖鳴自98年12月1 日起至99年
    7 月中旬止，受僱於高雄市前鎮區光華丙區國宅社區（下稱
    光華社區）擔任總幹事一職，負責將住戶繳交之管理費存入
    光華社區指定之銀行帳戶與給付廠商相關費用，為從事業務
    之人。詎周聖鳴竟意圖為自己不法之所有，利用從事職務之
    機會，於如附表所示之時間，接續將如附表所示因業務上所
    持有之款項，總計新臺幣（下同）26萬8,079 元，變異持有
    為所有之意思，予以侵占入己。嗣因光華社區主任委員鍾賢
    濱發現周聖鳴未將收取之管理費存入指定之銀行帳戶且不知
    去向，始悉上情。
二、案經鍾賢濱訴由臺灣高雄地方法院檢察署檢察官偵查後聲請
    簡易判決處刑，再由本院依通常程序審理。
    理  由
一、本件被告周聖鳴所犯係死刑、無期徒刑、最輕本刑為3 年以
    上有期徒刑以外之罪，其於準備程序進行中，就被訴事實為
    有罪之陳述，經本院告知簡式審判程序之旨，並聽取當事人
    之意見後，本院認無不得或不宜改依簡式審判程序進行之情
    形，爰依刑事訴訟法第273 條之1 第1 項規定，裁定進行簡
    式審判程序。又本件卷內之證據資料，依同法第273 條之2
    規定，不受同法第159 條第1 項關於傳聞法則規定之限制，
    依法均有證據能力，合先敘明。
二、上揭事實，業據被告周聖鳴於本院準備程序及審理時坦承不
    諱，核與告訴人鍾賢濱於偵查中訊問時指訴情節相符，復有
    光華丙區國宅社區管理委員會臺灣土地銀行前鎮分行帳號
    000000000000號存摺封面及交易明細3 紙、99年8 月8 日第
    一次臨時會的會議紀錄及簽到單、管理室值勤日誌表5 紙、
    99年12月10日陳報金額及管理室值勤日誌表1 紙、交易明細
    1 紙在卷可稽，足認被告任意性自白與事實相符，本案事證
    明確，被告犯行洵堪認定，應依法論科。
三、核被告所為，係犯刑法第336 條第2 項之業務侵占罪。被告
    自民國98年12月1 日至99年7 月中旬止，藉擔任光華社區總
    幹事職務之便，多次持有業務上持有如附表所示之款項，並
    予以侵占入己，係於密切接近之時、地實施，侵害法益相同
    ，各行為間之獨立性極為薄弱，且係基於同一侵占之目的，
    依一般社會健全觀念難以分離，顯係基於單一犯意接續所為
    ，應包括於一行為予以評價，並論以接續犯之一罪（最高法
    院86年臺上字第3295號判例意旨參照）。又被告前揭受有期
    徒刑之宣告並執行完畢乙節，有臺灣高等法院被告前案紀錄
    表在卷可稽，是被告受有期徒刑執行完畢後5 年內，故意再
    犯本件有期徒刑以上之罪，為累犯，應加重其刑。爰審酌被
    告係從事業務之人，本應盡忠職守，卻利用職務之便，貪圖
    私利而侵占業務上所持有之款項共計26萬8,079 元，犯罪所
    生損害非輕，兼衡其犯罪之動機、目的、手段、智識程度、
    生活狀況、犯後坦承犯行之態度、公訴檢察官之具體求刑等
    一切情狀，因認檢察官求刑毋寧過重，爰量處如主文所示之
    刑，以示懲儆。
據上論斷，應依刑事訴訟法第452 條、第273 條之1 第1 項、第
299 條第1 項前段，刑法第336 條第2 項、第47條第1 項，刑法
施行法第1 條之1 第1 項、第2 項前段，判決如主文。
本案經檢察官李怡增到庭執行職務。
中    華    民    國  100     年    5     月    4     日
                  刑事第三庭    法  官  李爭春
以上正本證明與原本無異。
如不服本判決應於收受送達後10日內向本院提出上訴書狀，並應
敘述具體理由；如未敘述上訴理由者，應於上訴期間屆滿後20日
內向本院補提理由書（均須按他造當事人之人數附繕本）「切勿
逕送上級法院」。
中    華    民    國   100    年    5     月    4     日
                                書記官  胡淑芳
附錄本案論罪科刑法條全文：
中華民國刑法第336條
（公務公益侵占罪、業務侵占罪）
對於公務上或因公益所持有之物，犯前條第 1 項之罪者，處 1
年以上 7 年以下有期徒刑，得併科 5 千元以下罰金。
對於業務上所持有之物，犯前條第 1 項之罪者，處 6 月以上
5 年以下有期徒刑，得併科 3 千元以下罰金。
前二項之未遂犯罰之。
 附表：
┌──┬──────┬──────┬──────────┐
│編號│   時間     │  款項名稱  │   侵占之金額       │
│    │            │            │   （新臺幣）       │
├──┼──────┼──────┼──────────┤
│ 1  │99年4月某日 │通力電梯-電 │19,800元            │
│    │            │梯保養費    │                    │
├──┼──────┼──────┼──────────┤
│ 2  │99年4月15日 │隆德-加裝讀 │22,857元            │
│    │            │卡機控制器及│                    │
│    │            │電腦連線修復│                    │
│    │            │費          │                    │
├──┼──────┼──────┼──────────┤
│ 3  │99年5月某日 │通力電梯-電 │19,800元            │
│    │            │梯保養費    │                    │
├──┼──────┼──────┼──────────┤
│ 4  │99年6月9日  │隆德-監視系 │ 6,000元            │
│    │            │統線路及門卡│                    │
│    │            │線路斷線修復│                    │
│    │            │費          │                    │
├──┼──────┼──────┼──────────┤
│ 5  │99年6月某日 │通力電梯-電 │19,800元            │
│    │            │梯保養費    │                    │
├──┼──────┼──────┼──────────┤
│ 6  │99年6月某日 │稻倚-發電機 │10,110元            │
│    │            │備用燃油費用│                    │
├──┼──────┼──────┼──────────┤
│ 7  │99年6月30日 │  管理費    │24,800元            │
├──┼──────┼──────┼──────────┤
│ 8  │99年7月2日  │  管理費    │41,320元            │
├──┼──────┼──────┼──────────┤
│ 9  │99年7月6日  │  管理費    │37,130元            │
├──┼──────┼──────┼──────────┤
│10  │99年7月12日 │  管理費    │45,160元            │
├──┼──────┼──────┼──────────┤
│11  │99年7月20日 │  管理費    │18,420元            │
├──┼──────┼──────┼──────────┤
│12  │98年12月1日 │  零用金    │ 2,882元            │
│    │至99同7月中 │            │                    │
│    │旬間某日    │            │                    │
├──┼──────┴──────┴──────────┤
│合計│268,079元                                       │
└──┴────────────────────────┘